臺灣臺南地方法院臺南簡易庭民事判決
111年度南簡字第467號
原      告  林玲玲  

訴訟代理人  胡純瑛  
被      告  甯竣棋  




上列被告因洗錢防制法等案件，原告提起刑事附帶民事訴訟請求
侵權行為損害賠償，經本院刑事庭裁定移送前來(111年度附民字
第11號)，本院於民國111年6月20日言詞辯論終結，判決如下：
    主      文
被告應給付原告新臺幣150,000元，及自民國111年1月7日起至清
償日止，按週年利率百分之5計算之利息。
本判決得假執行。
    事實及理由
一、原告主張：被告於民國109年3月18日前之同月某日時，在不
    詳處所，將其申辦之中華郵政股份有限公司臺南大同路郵局
    帳號00000000000000號帳戶(下稱系爭帳戶)之存摺、提款卡
    及密碼，交予某姓名年籍不詳之成年人，而容任該人及其同
    夥藉以遂行詐欺取財及洗錢犯罪。嗣該等姓名年籍不詳之成
    年人即共同意圖為自己不法之所有，基於詐欺取財及洗錢之
    犯意聯絡，自109年3月15日下午3時許起，撥打電話予原告
    ，佯裝為其配偶之友人，並與原告加為LINE好友之後，續以
    LINE聯繫原告，要求匯入新臺幣(下同)15萬元至該帳戶，致
    原告誤信其配偶之友人欲向其借款而陷於錯誤，因而於109
    年3月18日下午2時42分許，匯款15萬元至系爭帳戶，旋遭訴
    外人謝志航持提款卡於同日下午3時10分許至19分許提領一
    空，而隱匿該等款項之去向、所在。嗣原告發覺受騙並報警
    處理，被告上開行為侵害原告之財產權。為此，爰依侵權行
    為之法律關係提起本件訴訟等語。並聲明：被告應給付原告
    15萬元，及自起訴狀繕本送達翌日起至清償日止，按週年利
    率百分之5計算之利息。
二、被告則以：刑事部分伊有認罪，惟伊也是被害人，且有去告
    謝志航，但因伊年紀大了，伊沒有錢賠等語，資為抗辯。並
    聲明：原告之訴駁回。
三、本院之判斷：
(一)本件原告主張遭詐欺集團被詐騙15萬元，並因而匯款至被告
    所有之系爭帳戶等情，業據提出臺南地方檢察署檢察官110
    年度偵緝字第724、725號起訴書為憑，且為被告所不爭執，
    而被告所犯洗錢防制法等之刑事案件部分，經本院以110年
    度金訴字第432號判決判處被告「甯竣棋幫助犯洗錢防制法
    第十四條第一項之一般洗錢罪，處有期徒刑肆月，併科罰金
    新臺幣壹萬元，罰金如易服勞役，以新臺幣壹仟元折算壹日
    」在案，有本院前開刑事卷可稽，堪信原告主張為真實。
(二)按因故意或過失，不法侵害他人之權利者，負損害賠償責任
    ；故意以背於善良風俗之方法，加損害於他人者亦同；又數
    人共同不法侵害他人之權利者，連帶負損害賠償責任，不能
    知其中孰為加害人者，亦同，造意人及幫助人，視為共同行
    為人，民法第184條第1項、第185條分別定有明文。經查，
    被告將其所有之系爭帳戶存摺、提款卡及密碼，交付他人使
    用，其主觀上自得預見系爭帳戶之存摺、提款卡及密碼，極
    有可能遭詐騙集團用於掩飾或隱匿該他人或其轉手者因犯罪
    所得財物之途徑，客觀上系爭帳戶亦確遭詐騙集團利用以騙
    取原告之匯款金額，並以被告所提供之提款卡將款項領出，
    縱被告非實際詐騙原告匯款之人，然其上開交付存摺、提款
    卡及密碼之行為，確係足以幫助該實際詐騙原告匯款者之行
    為，致原告受有15萬元之損害，自堪認被告係該實際詐騙原
    告之詐騙集團之幫助人，應視為共同侵權行為人，是原告主
    張被告應負侵權行為之損害賠償責任，自屬有據。
四、綜上所述，原告依侵權行為之法律關係，請求被告給付原告
    15萬元，及自起訴狀繕本送達翌日即111年1月7日起至清償
    日止，按週年利率百分之5計算之利息，為有理由，應予准
    許。
五、本件係依民事訴訟法第427條第2項規定適用簡易訴訟程序所
    為被告敗訴之判決，依同法第389條第1項第3款之規定，應
    依職權宣告假執行。
六、本件原告係利用刑事訴訟程序附帶提起民事請求，並由刑事
    庭裁定移送民事庭審理，依刑事訴訟法第504條第2項規定，
    原告無庸繳納裁判費，亦未於本院因追加等訴訟程序而繳納
    裁判費，自無庸為訴訟費用負擔之諭知。 
七、據上論結，本件原告之訴為有理由，判決如主文。
中　　華　　民　　國　　111 　年　　6 　　月　　30　　日
                  臺灣臺南地方法院臺南簡易庭
                                  法  官　李姝蒓
以上正本係照原本作成。
如不服本判決，應於判決送達後20日內向本院提出上訴狀，並表
明上訴理由，如於本判決宣示後送達前提起上訴者，應於判決送
達後20日內補提上訴理由書(須附繕本)。
中　　華　　民　　國　　111 　年　　7 　　月　　1 　　日
                                  書記官　張鈞雅